臺灣彰化地方法院刑事判決　　　　　　　　　　　　九十三年度易字第一二八三號
　　公　訴　人　臺灣彰化地方法院檢察署檢察官
　　被　　　告　甲○○
　　　　　　　　戊○○
　　　　　　　　丙○○
　　右　一　人
　　選任辯護人　邱垂勳律師
右列被告因竊盜案件，經檢察官聲請簡易判決處刑（九十三年度偵字第六九八三號）
，本院員林簡易庭認不宜逕以簡易判決處刑，簽移依通常程序審理，本院判決如左：
    主      文
甲○○、戊○○、丙○○結夥三人以上竊盜未遂，各處有期徒刑參月，如易科罰金，
均以佰元折算壹日。
扣案之鐵絲製套環、塑膠袋各壹只均沒收。
    事      實
一、緣甲○○、戊○○與丙○○三人於民國九十三年九月十三日二十二時許，共同在
    彰化縣員林鎮○○路八五一號附近之土地公廟飲酒作樂，其間因發現上開路段八
    五一號鐵皮屋前由乙○○所飼養之二隻臺灣土狗甚具價值，甲○○乃提議竊取，
    經戊○○、丙○○二人同意後，三人即基於意圖為自己不法所有之犯意聯絡，由
    戊○○以自有之鐵絲製成套環，丙○○並在路邊拾得一只他人丟棄之塑膠袋作為
    竊狗之工具，於同日二十二時二十五分許，戊○○騎乘車牌號碼ＮＰＷ－一三一
    號機車搭載丙○○，甲○○則騎乘車牌號碼ＮＰＥ－二二五號機車同往上址，到
    達後，甲○○、丙○○即守住兩旁通道負責圍狗，戊○○則持前揭工具負責套狗
    ，然因上開土狗四處逃竄，追捕不易，造成戊○○手持之鐵絲製成套環斷裂，待
    戊○○將鐵絲套環重行修復後，三人又接續於同日二十三時三十分許再度前往上
    址行竊，然尚未得手之際，即為適時行經之員警丁○○發現而當場查獲戊○○及
    丙○○，甲○○則逃逸無蹤，並扣得竊狗工具鐵絲製成套環及塑膠袋各一只。
二、案經彰化縣警察局員林分局報請臺灣彰化地方法院檢察署檢察官偵查後聲請簡易
    判決處刑。
    理      由
一、訊據被告甲○○、戊○○、丙○○，除被告丙○○坦承前揭犯罪事實外，餘被告
    甲○○、戊○○均矢口否認有何竊盜之犯行，各以未參與行竊或以為係流浪狗等
    語置辯。惟查，右揭事實，業據被告戊○○、丙○○於警詢中坦認不諱，均一致
    指稱乃被告甲○○提議盜狗變賣，三人隨即分乘車牌號碼ＮＰＷ－一三一號（被
    告戊○○騎乘搭載被告丙○○）、ＮＰＥ－二二五號（由被告甲○○騎乘）二部
    機車同往彰化縣員林鎮○○路八五一號，由被告戊○○持鐵線負責抓狗，被告甲○○、丙○○則在旁圍狗讓被告戊○○捕抓等語，嗣於同日移送檢察官訊問時，
    被告戊○○、丙○○復坦承上情無誤，而被告甲○○於九十三年十月七日偵查時
    ，亦曾自承其確有與被告戊○○、丙○○共同前往偷狗等語，核與據獲案之員警
    丁○○於本院審理時到庭證稱，當日伊與服務於彰化縣警察局彰化分局之友人行
    經查獲地點時，發現被告戊○○、丙○○形跡可疑，乃下車盤問，嗣又發現地上
    有鐵絲環，再經詢問被告被告丙○○鐵絲環用途，被告丙○○告知係用來抓狗，
    伊即呼叫制服員警前來支援，當時其友人見到另一被告甲○○已經逃逸，於警詢
    時，被告戊○○、丙○○曾指認逃逸者為綽號「土匪」之甲○○等語相符，另參
    酌警方於查獲後，在現場扣得前揭車牌號碼ＮＰＷ－一三一號、ＮＰＥ－二二五
    號二部機車，有照片二幀、彰化縣警察局員林分局搜索經過及結果報告書一紙暨
    證人丁○○、被告丙○○、戊○○、甲○○等共同繪製之現場草圖等附卷可稽，
    被告甲○○於本院審理中並自承該部ＮＰＥ－二二五號機車當日係伊在使用，是
    被告甲○○有共同參與行竊應可確認。次查，被告等在彰化縣員林鎮○○路八五
    一號前所欲行竊之土狗，乃乙○○所飼養一節，業據被害人乙○○於警詢中陳敘
    明確，並有贓物認領保管單一紙及現場照片六證在卷可憑，觀諸現場照片所示，
    彰化縣員林鎮○○路八五一號為一鐵皮屋建築，鐵皮屋前則置放數只狗籠，周圍
    以圍牆或樹叢圍繞，其間有小徑供為出入，再據被告丙○○於本院審理時以證人
    身分具結證稱，渠等抓狗過程，伊係站在樹叢入口，被告甲○○則進入趕狗，而
    被告戊○○則持鐵絲環及塑膠袋套狗等語，是被告等於追趕過程中應可發現現場
    置放有狗籠等物，則被告等應知所欲捕抓之狗，絕非流浪狗，乃他人所豢養，被
    告等猶執意捕抓，其有不法所有之意圖，至為明灼。又被告等既知所欲捕抓者非
    流浪狗，且據被害人乙○○於警詢中指稱伊所飼養之土狗身價不斐（價值約新台
    幣二萬元），則被告戊○○、丙○○於警詢中供稱渠等捕抓之目的係為變賣乙情
    ，應較可採。從而，本件事證明確，被告等之犯行，均堪以認定，自應依法論科
    。
二、核被告甲○○、戊○○、丙○○所為，係均犯刑法第三百二十一條第二項、第一
    項第四款之結夥三人以上竊盜未遂罪。被告等均已著手實施犯罪行為之實行而不
    遂，為未遂犯，併依刑法第二十六條前段減輕其刑。被告三人就上開犯行間，均
    具有犯意聯絡與行為之分擔，應論以共同正犯。又被告等於九十三年九月十三日
    二十二時二十五分許前往上址行竊後，因行竊工具鐵絲套環斷裂，於修復後，又
    接續於同日二十三時三十分許前往上址行竊，期間接續二次行竊行為，係基於單
    一犯罪目的下所為，依一般社會觀念，在時間差距上，難以強行分開，在刑法評
    價上，應論以數個舉動之接續施行之接續犯。爰審酌被告等之品行、犯罪之動機
    、目的、手段、行竊物之價值、參與之程度，及其等犯罪後之態度等一切情狀，
    分別量處如主文所示之刑，並均諭知易科罰金之折算標準，以示懲儆。扣案之鐵
    絲製套環及塑膠袋各一只，均為供本件犯罪所用之物，且分屬被告戊○○所有或
    被告丙○○拾得之無主物，業據二人分述在卷，併依刑法第三十八條第一項第二
    款為沒收之宣告。
據上論斷，應依刑事訴訟法第四百五十二條、第二百九十九條第一項前段，刑法第二
十八條、第三百二十一條第一項第四款、第二項、第二十六條前段、第四十一條第一
項前段、第三十八條第一項第二款，罰金罰鍰提高標準條例第二條，判決如主文。
本案經檢察官賴志盛到庭執行職務。
中　　　華　　　民　　　國　　　九十四　　　年　　　二　　月　　十八　　日
                                臺灣彰化地方法院刑事第二庭
                                    審判長法      官
                                          法　　　官
                                          法　　　官
右正本證明與原本無異。
如不服本判決，應於判決送達後十日內，向本院提出上訴狀( 須附繕本 )。
                                      法院書記官  詹國立
中　　　華　　　民　　　國　　　九十四　　　年　　　二　　月　　十八　　日
